【裁判字號】    98,易,45
【裁判日期】    980219
【裁判案由】    竊盜
【裁判全文】
臺灣彰化地方法院刑事判決  98年度易字第45號
公  訴  人  臺灣彰化地方法院檢察署檢察官
被      告  乙○○
                    (現於臺灣彰化監獄執行中)
上列被告因竊盜案件，經檢察官提起公訴（97年度偵字第10817
號），於本院準備程序中，被告就被訴事實為有罪之陳述，經合
議庭裁定改行簡式審判程序，本院判決如下：
    主  文
乙○○逾越安全設備竊盜，累犯，處有期徒刑貳年。
    犯罪事實
一、乙○○曾於民國94年間，因搶奪案件，經臺灣高等法院臺中
    分院於95年6月30日以95年上易字239號判處有期徒刑2年確
    定；另於94年間，因施用第一級及第二級毒品案件，經本院
    於95年2月6日以94年訴字1885號分別判處有期徒刑10月、5
    月，應執行有期徒1年確定。嗣經臺灣高等法院台中分院於
    96年9月10日以96年聲減字1580號裁定上開毒品罪部分各減
    刑為有期徒刑5月、2月又15日，再與上開搶奪案件合併定應
    執行刑為有期徒刑2年6月確定，經其入監執行，並於97年6
    月11日縮刑期滿執行完畢。詎仍不知悔改，因缺錢花用，竟
    於97年10月11日下午4時許，見其母甲○○○所有裝有新臺
    幣（下同）110萬元、身分證、汽車駕照各1張、印章1枚、
    鑰匙1支等物之手提包一只，放置在坐落於彰化市市○○里3號之住處二樓浴室間之置物架上，竟意圖為自己不法
    之所有，基於竊盜犯意，到上址住處二樓陽台，先將屬於
    安全設備之浴室間之窗戶拉開，再以手伸越該窗戶內，竊取
    上開手提包一只，得手後，旋騎乘機車離家，將竊得現金花
    用殆盡，其餘物品丟棄在不詳垃圾車內。
二、案經甲○○○告訴彰化縣警察局彰化分局報請臺灣彰化地方
    法院檢察署檢察官偵查起訴。
    理    由
一、按除被告所犯為死刑、無期徒刑、最輕本刑為3 年以上有期
    徒刑之罪或高等法院管轄第1 審案件者外，於前條第1 項程
    序進行中，被告先就被訴事實為有罪之陳述時，審判長得告
    知被告簡式審判程序之旨，並聽取當事人、代理人、辯護人
    及輔佐人之意見後，裁定進行簡式審判程序；除簡式審判程
    序及簡易程序案件外，第1 審應行合議審判，刑事訴訟法第
    273 條之1 第1 項、第284 條之1 分別定有明文。本件被告
    乙○○所涉係死刑、無期徒刑、最輕本刑為3 年以上有期徒
    刑之罪或高等法院管轄第1 審案件以外之罪，並於本院行準
    備程序時就被訴事實為有罪之陳述，本院合議庭依前揭規定
    ，經評議結果，裁定改由受命法官獨任行簡式審判程序。
二、查前揭犯罪事實，業據被告乙○○於警詢、偵訊及本院審理
    時均坦承不諱，且核與告訴人即被告之母甲○○○於警詢及
    偵訊時之指訴情節相符，並有證人即被告之姐葉惠文於警詢
    時證述明確，此外復有戶口名簿、現場照片及現場圖等件附
    卷可稽。足徵被告之自白確與事實相符，是被告上開犯行洵
    堪認定。
三、按刑法第321條第1項第2款規定將「門扇」、「牆垣」、「
    其他安全設備」並列，則所謂「門扇」專指門戶而言，應屬
    狹義指分隔住宅或建築物內外之間之出入口大門而言。而所
    謂「其他安全設備」，指門扇牆垣以外，依社會通常觀念足
    認防盜之一切設備而言（最高法院25年上字第4168號判例要
    旨參照）。如電網、門鎖及窗戶等是。所謂「毀越」指毀損
    與踰越而言。依此，窗戶屬安全設備之一，被告行竊之時，
    雖身體未進入上址住處之二樓浴室內，然其手穿越進浴室內
    ，使該浴室之窗戶已失其防閑效用，已成立踰越安全設備之
    竊盜。核被告所為，係犯刑法第321條第1項第2款之踰越安
    全設備竊盜罪。又被告有上開犯罪事實欄所載之前科紀錄，
    有臺灣高等法院被告前案紀錄表、臺灣彰化地方法院檢察署
    刑案資料查註紀錄表各1份在卷可憑，其於有期徒刑執行完
    畢後，5年內故意再犯本件有期徒刑以上之罪，為累犯，應
    依刑法第47條第1項之規定加重其刑。爰審酌被告之不良素
    行，不思以正當工作謀生，明知其母省吃儉用而身上有現款
    此為被告於偵訊時所不否認，竟貪圖一時享樂，將其母上開
    現款竊走，完全未顧慮家人情感與生活安頓，足見其欠缺法
    紀觀念及自我控制能力，且其竊取金額高達110萬元甚鉅，
    暨其犯罪之動機、目的、方法與犯後坦承犯行之態度等一切
    情狀，量處如主文所示之刑，以示懲儆。
據上論斷，依刑事訴訟法第273條之1第1項、第299條第1項前段
，刑法第321條第1項第2款、第47條第1項，刑法施行法第1條之1
，判決如主文。
本案經檢察官鄭少到庭執行職務。
中    華    民    國    98    年    2     月    19    日
                  刑事第六庭      法  官  張德寬
以上正本證明與原本無異。
如不服本判決應於收受判決後10日內向本院提出上訴書狀，並
應敘述具體理由。其未敘述上訴理由者，應於上訴期間屆滿後
20日內向本院補提理由書(均須按他造當事人之人數附繕本)
「切勿逕送上級法院」。
告訴人或被害人對於判決如有不服具備理由請求檢察官上訴者，
其上訴期間之計算係以檢察官收受判決正本之日期為準。
中    華    民    國    98    年    2    月    19    日
                                 書記官  黃得翔
附錄本案論罪科刑法條全文：
中華民國刑法第321條
（加重竊盜罪）
犯竊盜罪而有左列情形之一者，處 6 月以上、 5 年以下有期徒
刑：
一、於夜間侵入住宅或有人居住之建築物、船艦或隱匿其內而犯
之者。
二、毀越門扇、牆垣或其他安全設備而犯之者。
三、攜帶兇器而犯之者。
四、結夥三人以上而犯之者。
五、乘火災、水災或其他災害之際而犯之者。
六、在車站或埠頭而犯之者。
前項之未遂犯罰之。


司法院資訊處製作；財團法人民間司法改革基金會備份。
